臺灣苗栗地方法院民事裁定　　　　　　　100年度護字第200號
聲　請　人　苗栗縣政府
法定代理人　劉政鴻
相　對　人　M0000000　.
法定代理人　M0000000F.
　　　　　　M0000000M.
上列當事人間聲請兒童保護安置事件，本院裁定如下：
    主  文
相對人M0000000（真實姓名年籍均詳卷）應自民國一○○年十二
月一日起繼續安置參個月。
聲請程序費用新臺幣壹仟元由聲請人負擔。
    理  由
一、按兒童及少年有下列各款情形之一，非立即給予保護、安置
    或為其他處置，其生命、身體或自由有立即之危險或有危險
    之虞者，直轄市、縣（市）主管機關應予緊急保護、安置或
    為其他必要之處置：（一）兒童及少年未受適當之養育或照
    顧。（二）兒童及少年有立即接受診治之必要，而未就醫。
    （三）兒童及少年遭遺棄、身心虐待、買賣、質押，被強迫
    或引誘從事不正當之行為或工作。（四）兒童及少年遭受其
    他迫害，非立即安置難以有效保護。緊急安置不得超過七十
    二小時，非七十二小時以上之安置不足以保護兒童及少年者
    ，得聲請法院裁定繼續安置。繼續安置以三個月為限；必要
    時，得聲請法院裁定延長之，每次得聲請延長三個月，兒童
    及少年福利與權益保障法第56條第1 項、第57條第2 項分別
    定有明文。
二、本件聲請意旨略以：聲請人依法為兒童及少年福利與權益保
    障主管機關，於民國100 年11月28日16時許受理責任通報，
    陳述苗栗縣為恭醫院急診室於同日16時許受理相對人M00000
    00（真實姓名年籍均詳卷）與其父母即其法定代理人M00000
    00F 、M0000000M （真實姓名年籍均詳卷）疑似服用安眠藥
    物自殺入院診療，治療後相對人與其父母雖無立即生命危險
    ，惟相對人為11歲兒童，因服用安眠藥物仍有嗜睡症狀，聲
    請人指派社工調查前揭事件，相對人所受對待有違兒童及少
    年福利與權益保障法第49條第1 項第16款「任何人對於兒童
    及少年不得有下列行為：十六、強迫、引誘、容留或媒介兒
    童及少年為自殺行為」之規定，聲請人評估非立即給予相對
    人保護，其生命、身體有立即之危險，按同法第56條之規定
    ，自100 年11月28日18時30分予以緊急保護。聲請人緊急安
    置相對人後，協同警方聲請緊急保護令，並聯繫相對人之父
    母及其親屬，其評估結果如下：相對人詳述其父母服藥過程
    ，相對人服用28顆安眠藥，相對人雖未表示曾受暴力脅迫，
    然相對人係未成年人並無承諾、同意自殺行為之能力，且相
    對人父母係相對人之親權人，未顧及相對人之生命與身心發
    展權益，邀約自殺係已違反法令，足致兒童生命涉於危害。
    相對人之父入監執行係事實上無法行使對相對人之保護教養
    ，另相對人之母當時仍昏睡中，返家後其精神與情緒反應尚
    無法明確評估，同時後續對相對人之照顧計畫亦未擬定，然
    此事件對相對人已造成身心創傷，若無事實足證相對人之母
    或親屬可以妥適照顧相對人，相對人仍有保護安置之必要；
    相對人父母之親屬多居住臺南地區，聲請人仍須評估相對人
    之親屬是否具照顧相對人之意願與能力。綜上論結，聲請人
    認為相對人父母與相對人之自殺意圖明顯，相對人之父入監
    執刑，相對人之母精神與情緒穩定狀況尚待評估，聲請人為
    維護相對人權益，提供相對人適當成長環境，爰依兒童及少
    年福利與權益保障法第57條之規定聲請本院裁定准予繼續安
    置相對人3 個月，以維其權益等語。
三、經查，聲請人主張之事實，業據其提出兒童少年保護及高風
    險家庭通報表、本院100 年度緊家護字第8 號民事緊急保護
    令、財團法人為恭紀念醫院之乙種診斷證明書、苗栗縣政府
    兒童虐待個案匯總報告、苗栗縣政府兒童（少年）保護安置
    遭受迫害通知單等件，及照片4 幀為證，核無不合，足認相
    對人確有未受適當養育、照顧情事。又相對人之父後續恐送
    執行，其入監服刑後難以行使對相對人之保護教養，而相對
    人之母當下仍昏睡，其情緒及後續照顧功能難以立即評估，
    且此事件對相對人已造成身心創傷，加上相對人之親屬多居
    住臺南地區，其等照顧意願與能力尚待評估，是仍有賴繼續
    安置以保護相對人之人身安全及身心健康，故聲請人聲請繼
    續安置，核屬有據，應予准許。
四、依非訟事件法第21條第1 項、第24條第1 項，裁定如主文。
中    華    民    國    100   年     12    月    9    日
                  家事法庭    法  官  曾明玉
以上正本係照原本作成。
如不服本裁定，應於裁定送達後十日內向本院提出抗告狀，並繳
納抗告費新臺幣壹仟元。
                              書記官  黃惠雯
中    華    民    國    100   年     12     月    9   日